【裁判字號】    99,易,83
【裁判日期】    990311
【裁判案由】    傷害
【裁判全文】
臺灣苗栗地方法院刑事判決                99年度易字第83號
公  訴  人  臺灣苗栗地方法院檢察署檢察官
被      告  乙○○
上列被告因傷害案件，經檢察官提起公訴（98年度偵字第3713號
），本院依簡式審判程序判決如下：
    主  文
乙○○犯傷害罪，處拘役肆拾日，如易科罰金，以新臺幣壹仟元
折算壹日。
    犯罪事實及理由
一、犯罪事實：
  (一)乙○○係甲○○之前配偶，2 人間具有家庭暴力防治法第3
    條第1 款所定之家庭成員關係。乙○○於民國98年5 月23日
    21時15分許，在其址位於苗栗縣竹南鎮海口里16鄰保安林12
    之3 號之住處，因細故與甲○○發生口角，竟基於傷害之犯
    意，徒手毆打及拉扯甲○○，而致甲○○受有頭皮挫傷、壓
    痛，左手拇指破皮約0.2 公分，右小腿破皮約1 乘以1 公分
    等傷害。
  (三)案經甲○○訴由苗栗縣警察局竹南分局報告苗栗地方法院檢
    察署檢察官偵查起訴。
二、證據名稱：
  (一)證據能力：
    按被告以外之人於審判外之陳述，雖不符刑事訴訟法第159
    條之1 至第159 條之4 之規定，而經當事人於審判程序同意
    作為證據，法院審酌該言詞陳述或書面陳述作成時之情況，
    認為適當者，亦得為證據，同法第159 條之5 第1 項亦有明
    定。查本件被告以外之人於審判外之言詞或書面陳述，被告
    及檢察官於本院審理時均對證據能力陳明無意見（見99年易
    字第83號卷99年2 月11日審判筆錄第6 頁）。本院審酌上開
    證據資料製作時之情況，尚無違法不當及證明力明顯過低之
    瑕疵，亦認為以之作為證據應屬適當，故揆諸上開規定，前
    揭證據資料均有證據能力。
  (二)供述證據：
  1.證人即告訴人甲○○於警詢、偵查、本院審理中之指述。（
    見98年偵字第3713號卷第4 ～7 頁、第56～57頁、99年易字
    第83號卷99年2 月11日審判筆錄第1 ～10頁）
  2.證人即告訴人與被告之子陳穎豪之證述於警詢之證述。（見
    98年度家護字第126 號卷內98年7 月13日調查筆錄）
  (三)非供述證據：
  1.為恭紀念醫院98年5 月24日信診字第98007132號診斷證明書
    。（見98年偵字第3713號卷第14頁）
  (四)綜上證據，核與被告於審理中自白（見99年易字第83號卷98
    年2 月11日審判筆錄第5 頁）之事實相符，故被告之自白應
    堪採信，本件事證明確，被告上揭傷害犯行洵堪認定，應依
    法論罪科刑。
三、論罪科刑之理由：
  (一)按家庭暴力者，謂家庭成員間實施身體或精神上不法侵害之
    行為；又家庭暴力罪者，謂家庭成員間故意實施家庭暴力行
    為而成立其他法律所規定之犯罪，家庭暴力防治法第2 條第
    1 項、第2 項定有明文。本件被告與告訴人甲○○為前配偶
    關係，業為被告於本院審理時陳明在卷（見99年易字第83號
    卷99年2 月11日審判筆錄第7 頁），屬於家庭暴力防治法第
    3 條第1 款所定家庭成員，被告對於告訴人甲○○實施身體
    上不法侵害行為，核係犯刑法第277 條第1 項之傷害罪，惟
    家庭暴力防治法第2 條第2 項所定之家庭暴力罪，並無處罰
    之明文，自應適用刑法第277 條第1 項之規定。核被告上揭
    傷害甲○○而致甲○○受有傷害之行為，係犯刑法第277 條
    第1 項之傷害罪。
  (二)爰審酌被告與被害人為前配偶關係，縱已離異，仍應相互尊
    重，然被告竟基於傷害犯意為本件犯行，又被告前已曾因違
    反家庭暴力防治法之案件，而經檢察官為緩起訴處分在案，
    詎其不知改過，而一再以傷害行為造成被害人甲○○身心煎
    熬，足見其自制力甚低；惟衡酌被告於犯後尚能坦承犯行而
    節省有限司法資源，其犯後態度尚可而非不能教化之人，並
    參酌其犯罪動機、目的、生活狀況、智識程度為國中畢業、
    被害人所受傷勢非重、雖未與被害人和解但已獲被害人原諒
    並具狀表示不願追究及檢察官請求量處適當刑度等一切情狀
    ，爰量處如主文所示之刑並諭知易科罰金之折算標準如主文
    所示，以資懲儆。
四、應適用之法條：
  (一)刑事訴訟法第273 條之1 第1 項、第299 條第1 項前段、第
    310 條之2 、第454 條第1 項。
  (二)刑法第277 條第1 項、第41條第1項。
  (三)刑法施行法第1 條之1 。
五、本判決係依刑事訴訟法第310 條之2 、第454 條第1 項製作
    ，依法僅記載當事人欄、主文、犯罪事實、證據名稱以及應
    適用之法條，其中犯罪事實部分，依同法第308 條之修正立
    法理由，亦僅記載犯罪構成要件事實，關於刑罰加重事由（
    含累犯在內）免予記載（法院辦理刑事訴訟案件應行注意事
    項第144 點參照），但仍於主文予以表明，並於應適用之法
    條欄予以引用。如不服本判決，應於判決送達之日起10日內
    ，向本院提起上訴。
本案經檢察官洪清秀到庭執行職務。
中    華    民    國    99    年    3     月    11    日
                  刑事第二庭    法  官  林靜雯
以上正本證明與原本無異。
如不服本判決應於收受判決後10日內向本院提出上訴書狀，並應
應敘述具體理由。其未敘述上訴理由者，應於上訴期間屆滿後20
日內向本院補提理由書( 均須按他造當事人之人數附繕本) 「切
勿逕送上級法院」。告訴人或被害人如對本判決不服者，應具備
理由請求檢察官上訴，其上訴期間之計算係以檢察官收受判決正
本之日期為準。
                                書記官  劉千瑄
中    華    民    國    99    年    3     月    11    日
附錄本判決論罪科刑法條：
中華民國刑法第277 條：
傷害人之身體或健康者，處3 年以下有期徒刑、拘役或1 千元以
下罰金。
犯前項之罪因而致人於死者，處無期徒刑或7 年以上有期徒刑；
致重傷者，處3 年以上10年以下有期徒刑。

司法院資訊處製作；財團法人民間司法改革基金會備份。
